臺灣臺中地方法院刑事判決　　　　　　　94年度訴字第1416號
公　訴　人　臺灣臺中地方法院檢察署檢察官
被　　　告　甲○○
上列被告因毒品危害防制條例案件，經檢察官提起公訴（94年度
毒偵字第803號、第1421號、第1742號），暨聲請併案辦理（94
年度毒偵字第2544號），被告於準備程序中就被訴及聲請併案辦
理之事實均為有罪之陳述，受命法官於聽取當事人之意見後，由
本院合議庭裁定改以簡式審判程序判決如下：
    主    文
甲○○連續施用第一級毒品，累犯，處有期徒刑壹年貳月；扣案
之海洛因拾貳包（驗餘淨重計壹貳肆點伍貳公克）均沒收銷燬之
，海洛因包裝袋拾貳個均沒收。又連續施用第二級毒品，累犯，
處有期徒刑拾壹月；扣案之甲基安非他命捌包（毛重計玖陸點玖
貳公克）均沒收銷燬之。應執行有期徒刑壹年拾壹月；扣案之海
洛因拾貳包（驗餘淨重計壹貳肆點伍貳公克）、甲基安非他命捌
包（毛重計玖陸點玖貳公克），均沒收銷燬之，海洛因包裝袋拾
貳個均沒收。
    犯罪事實
一、甲○○於民國八十七、八十八年間，曾因竊盜罪，經本院及
    臺灣彰化地方法院分別判處有期徒刑七月、四月確定，於八
    十九年間，又因施用第一級及第二級毒品罪，經本院裁定強
    制戒治，並分別判處有期徒刑十月、六月，定應執行刑為有
    期徒刑一年三月確定，強制戒治部分於九十年二月二十日入
    臺灣臺中戒治所執行，至九十年十一月二十七日停止出所，
    並於九十一年一月一日期滿而執行完畢，前揭七月、四月、
    一年三月有期徒刑部分，於九十年十一月二十七日入監接續
    執行，迄九十二年三月二十七日假釋出獄，並於九十二年十
    二月二十三日假釋期滿未被撤銷而視為執行完畢。猶不知悔
    改，復基於施用第一級毒品及第二級毒品之概括犯意，自九
    十三年七月中旬某日起至九十四年四月二十三日上午九時許
    止，在臺中市○○區○○路154巷3號4樓之1及其所駕駛車牌
    CX-7456號自小客車內，以將第一級毒品海洛因摻入香菸內
    抽吸，將第二級毒品甲基安非他命置於玻璃球內再以火燒烤
    待產生白煙後吸用該煙霧之方式，各連續施用海洛因及甲基
    安非他命多次。嗣於九十四年一月二十日十七時三十分許
    ，在臺中縣大甲鎮○○路37之2號，為警搜索查獲，九十
    四年一月二十五日十四時許，在臺中市○○區○○路154巷3
    號4樓之1，為警搜索查獲，並扣得其所有施用剩餘之海洛因
    三包（驗餘淨重計43.24公克）、甲基安非他命三包（毛重
    計20.65公克），九十四年二月二十五日十三時三十分許
    ，在停放於臺中市○○區○○路373號前之前揭CX-7456號自
    小客車內為警搜索查獲，並扣得其所有施用剩餘之甲基安非
    他命二包（毛重計71.8公克），九十四年四月二十三日上
    午十時三十分許，在臺中市○○區○○街60號，為警搜索查
    獲，並扣得其所有施用剩餘之海洛因九包（驗餘淨重計81.
    28公克）、甲基安非他命三包（毛重計4.47公克）。
二、案經臺中市警察局移送及臺中市警察局第四分局、臺中縣警
    察局大甲分局、霧峰分局報請臺灣臺中地方法院檢察署檢察
    官偵查起訴暨聲請併案辦理。
    理  由
一、上揭犯罪事實業據被告甲○○於警詢、檢察官偵訊中及本院
    審理時坦承不諱，且其四次被查獲後經警察採其尿液送鑑驗
    結果，均呈嗎啡及甲基安非他命陽性反應，此有中山醫學大
    學附設醫院藥物濫用檢測中心及詮昕科技股份有限公司所出
    具之濫用藥物尿液檢驗報告計四紙附卷可稽（參第1742號偵
    卷第14頁、第803號偵卷第51頁、第1421號偵卷第57頁、本
    院卷第32頁），並有扣案之海洛因十二包、甲基安非他命八
    包（毛重計96.92公克）足憑，而該十二包海洛因，經送鑑
    定結果，亦認含第一級第六項毒品海洛因成分（驗餘淨重計
    124.52公克），此有法務部調查局九十四年三月二十三日調
    科壹字第120015433號、九十四年六月二十三日調科壹字第
    120015959號鑑定通知書二份在卷可佐（參第803號偵卷第53
    頁、本院卷第44頁）。又被告於八十九年間，曾因施用第一
    級及第二級毒品案件，經本院裁定強制戒治，於九十年二月
    二十日入臺灣臺中戒治所執行，至九十年十一月二十七日停
    止出所，並於九十一年一月一日期滿而執行完畢乙情，有被
    告之全國施用毒品紀錄表（參第803號偵卷第4頁）及臺灣高
    等法院被告全國前案紀錄表（參本院卷第10、14頁）各一份
    存卷足參。被告於強制戒治執行完畢釋放後，五年內再犯毒
    品危害防制條例第十條之罪，事證已臻明確，犯行應堪認定
    。
二、核被告所為，係犯毒品危害防制條例第十條第一項之施用第
    一級毒品罪、同條第二項之施用第二級毒品罪。其因施用海
    洛因、甲基安非他命而持有第一級毒品及第二級毒品之行為
    ，各為施用第一級、第二級毒品行為所吸收，均不另論罪。
    又(一)被告多次施用第一級及第二級毒品之犯行，各時間緊接
    ，方法相同，觸犯構成要件相同之罪名，各顯係基於概括犯
    意為之，各應依連續犯規定論以一罪，並加重其刑，(二)被告
    所犯二罪，係犯意各別、行為互異，應予分論併罰，(三)被告
    於八十七、八十八年間，曾因竊盜罪，經本院及臺灣彰化地
    方法院分別判處有期徒刑七月、四月確定，於八十九年間，
    又因施用第一級及第二級毒品罪，經本院分別判處有期徒刑
    十月、六月，定應執行刑為有期徒刑一年三月確定，以上刑
    罰自九十年十一月二十七日入監接續執行，迄九十二年三月
    二十七日假釋出獄，並於九十二年十二月二十三日假釋期滿
    未被撤銷而視為執行完畢，此有臺灣高等法院被告全國前案
    紀錄表存卷可按，其受有期徒刑執行完畢後，五年以內再犯
    本件有期徒刑以上之罪，為累犯，依刑法第四十七條之規定
    ，所犯二罪，均應遞加重其刑，(四)起訴書雖載被告自九十三
    年七月中旬某日起至九十四年二月二十五日止，各施用海洛
    因及安非他命（應為甲基安非他命，此經蒞庭公訴人更正在
    卷）多次，惟本院前揭認定之被告施用第一級及第二級毒品
    時間，業據被告自白在卷，並經檢察官就其於犯罪事實欄
    時間被查獲部分聲請併案辦理，且該次為警查獲後，警察採
    其尿液送鑑驗結果，亦呈嗎啡及甲基安非他命陽性反應（參
    前揭驗尿報告），故可確定，再被告自白之時間與起訴書所
    載之時間未重疊部分之施用行為，與起訴事實有連續犯之裁
    判上一罪關係，為起訴效力所及，本院自得併予審理，爰審
    酌被告犯後坦認所為態度良好，所為並未積極侵害他人權益
    ，惟兩種毒品之施用時間均長達約十個月，且持有被查獲之
    兩種毒品數量均甚鉅等一切情狀，分別量處如主文所示之刑
    ，並定其應執行之刑，蒞庭公訴人雖請求判處被告施用第一
    級毒品部分有期徒刑一年六月，施用第二級毒品部分有期徒
    刑一年以上，然本院認被告已有悔意，前揭所判之刑已足收
    懲儆之效，公訴人之求刑尚嫌過重，而不足採，附此敘明。
    扣案之海洛因十二包（驗餘淨重計124.52公克）、甲基安非
    他命八包（毛重計96.92公克），依毒品危害防制條例第十
    八條第一項前段之規定，均應併予宣告沒收銷燬之，盛裝該
    十二包海洛因之袋子十二個，均係被告所有供施用海洛因所
    用之物，此經被告陳明在卷，依刑法第三十八條第一項第二
    款之規定，均併為沒收之宣告。
據上論斷，應依刑事訴訟法第二百七十三條之一第一項、第二百
九十九條第一項前段，毒品危害防制條例第十條第一項、第二項
、第二十三條第二項、第十八條第一項前段，刑法第十一條、第
五十六條、第五十一條第五款、第四十七條、第三十八條第一項
第二款，判決如主文。
中　　華　　民　　國　　94　　年　　8 　　月　　30　　日
                        法  官  李秋娟
上為正本係照原本作成
如不服本判決，應於判決送達後十日內向本院提出上訴狀，上訴
於臺灣高等法院臺中分院( 須附繕本 )。
                        書記官  吳慕先
中　　華　　民　　國　　94　　年　　8 　　月　　30　　日
附錄論罪科刑法條
毒品危害防制條例第十條：
施用第一級毒品者，處六月以上五年以下有期徒刑。
施用第二級毒品者，處三年以下有期徒刑。
